【裁判字號】    90,訴,396
【裁判日期】    900830
【裁判案由】    竊盜
【裁判全文】
臺灣屏東地方法院刑事判決                            九十年度訴字第三九六號
    公  訴  人  臺灣屏東地方法院檢察署檢察官
    被      告  甲○○
右列被告因竊盜案件，經檢察官聲請簡易判決處刑（九十年度偵字第三五四三號），
本院認為不宜以簡易判決處刑，改依通常程序審理，茲判決如左：
    主  文
甲○○攜帶兇器竊盜，累犯，處有期徒刑陸月，如易科罰金，以參佰元折算壹日。
扣案之鐮刀貳把沒收。
    事  實
一、甲○○於民國八十五年間曾因竊盜案件，經本院判處有期徒刑五月確定後，於八
    十六年五月十日執行完畢，猶不知悔改，復意圖為自己不法之所有，於九十年六
    月一日十五時許，在屏東縣萬丹鄉○○村○○路六十八巷二十二號前楊綠元裁種
    之檳榔園內，持其所有客觀上具有危險性，足供凶器使用之鐮刀二把，竊取檳榔
    一芎（共計二百零八顆，市價約值新台幣八百元）後逃離現場。嗣於同日十五時
    三十分許，為警在屏東縣萬丹鄉萬丹消防隊前查獲，並扣得鐮刀二把。
二、案經屏東縣警察局屏東分局報請臺灣屏東地方法院檢察官聲請以簡易判決處刑，
    經本院改依通常程序審理。
    理  由
一、訊據被告甲○○固承認於上開時地竊取楊綠元所有之檳榔一芎等情，惟辯稱：是
    用手將檳榔扯下來，然後用刀子修，鐮刀一支是撿到的，一支是我的等語。
二、經查：被告甲○○於上開時地竊取楊綠元所種植檳榔之事實，業據被害人楊綠元
    於警訊時指訴甚詳（見九十年六月一日警訊筆錄），且為被告所自承，應無疑義
    。又觀之警卷內所附被告所竊取之檳榔照片可知，該芎檳榔之切口處平整，應為
    利器切割所造成，此與以手扯斷後所造成不規則斷裂之現象不同，且檳榔樹高達
    數公尺，欲在離地數公尺之空中將整芎檳榔與檳榔樹幹分離，實非易事。再者，
    檳榔係供食用並非用以觀賞，被告於警訊中亦供稱準備拿去萬丹接檳榔攤賣等情
    （見九十年六月一日警訊筆錄），並無修飾之必要，是被告所辯係用手扯下檳榔
    後，再用鐮刀修飾云云，有違常情，顯非實在。此外，並有贓物保結一紙、照片
    四幀在卷可稽，復有鐮刀二把扣案可資佐證，本件事證明確，被告犯行堪以認定
    。
二、被告甲○○持以行竊之鐮刀，至為銳利，可對人身造成危害，客觀上具有危險性
    ，自屬兇器之一種，被告竟持之竊盜，核其所為，係犯第三百二十一條第一項第
    三款攜帶兇器之加重竊盜罪。又被告甲○○曾因竊盜案件，經本院判處有期徒刑
    五月確定，於八十六年五月十日執行完畢，有臺灣屏東地方法院檢察署刑案資料
    查註紀錄表、臺灣高等法院被告全國前案紀錄表各一紙在卷可按，其於五年之內
    再犯有期徒刑以上刑之本罪，為累犯，應依法加重其刑。又刑法加重竊盜罪之法
    定刑為六月以上，五年以下有期徒刑，刑責至重，然該檳榔園並非居住處所，被
    告雖持兇器侵入該處竊盜，其危險性顯較一般侵入住宅竊盜為低，而被告所竊得
    檳榔一芎其市價約值新台幣（下同）八百元，是被告犯罪所得不多，僅因一時失
    慮致罹重典，其犯罪之情狀法重情輕，在客觀上足以引起一般之同情，因認宣告
    法定最低度之刑，猶嫌過重，爰依刑法第五十九條之規定減輕其刑。爰審酌被告
    素行、犯罪動機、目的、手段、所竊物品價值輕微及犯後態度等一切情狀，量處
    如主文所示之刑，並諭知易科罰金之折算標準。被告行竊用之鐮刀二把顯係其所
    有供犯罪所用之物，併依刑法第三十八條第一項第二款宣告沒收。
據上論斷，應依刑事訴訟法第四百五十二條、第二百九十九條第一項前段，刑法第三
百二十一條第一項第三款、第四十七條、第五十九條、第四十一條第一項前段、第三
十八條第一項第二款，罰金罰鍰提高標準條例第二條，判決如主文。
本案經檢察官蔡雯娟到庭執行職務。
中      華      民      國      九十      年      八    月     三十     日
                                      臺灣屏東地方法院刑事第三庭
                                          審判長法  官  黃國永
                                                法  官  陳姵君
                                                法  官  余德正
右正本證明與原本無異。
對於本判決如有不服應於收受送達後十日內向本院提出上訴書狀上訴於台灣高等法院
高雄分院並按他造當事人之人數附具繕本。
                                                書記官  謝博興
中      華      民      國      九十      年      八    月     三十     日
附錄法條：
刑法第三百二十一條
犯竊盜罪而有左列情形之一者，處六月以上五年以下有期徒刑：
一  於夜間侵入住宅或有人居住之建築物、船艦，或隱匿其內而犯之者。
二  毀越門扇、牆垣或其他安全設備而犯之者。
三  攜帶兇器而犯之者。
四  結夥三人以上而犯之者。
五  乘火災、水災或其他災害之際而犯之者。
六  在車站或埠頭而犯之者。
前項之未遂罰之。


司法院資訊處製作；財團法人民間司法改革基金會備份。
